臺灣臺中地方法院刑事判決
110年度易字第2307號
公  訴  人  臺灣臺中地方檢察署檢察官
被      告  鄒文宗



上列被告因竊盜等案件，經檢察官提起公訴（110年度偵字第257
95號、110年度偵字第27789號、110年度偵字第28805號、110年
度偵字第28932號），嗣本院準備程序時，被告就被訴事實為有
罪之陳述，經本院告知簡式審判程序意旨，並聽取公訴人及被告
之意見後，本院裁定改依簡式審判程序審理，並判決如下：
    主    文
鄒文宗犯附表編號1至10主文欄所示之罪，各處如附表編號1至10
主文欄所示之刑及沒收。有期徒刑得易科罰金部分，應執行有期
徒刑壹年，如易科罰金，以新臺幣壹仟元折算壹日；有期徒刑不
得易科罰金部分，應執行有期徒刑貳年。沒收部分併執行之。
    犯罪事實
一、鄒文宗意圖為自己不法之所有，分別基於竊盜、行使變造特
    種文書之犯意，而為下列犯行：
㈠、竊取與變造車牌部分：
　⒈於110年5月3日22時17分前之某時，在苗栗縣○○鎮○○路000號
    「建國停車場」，見陳靜慧將車牌號碼000-0000號自用小客
    車（登記車主名稱：梁洧豪）停放在該處，認有機可乘，基
    於竊盜之犯意，徒手竊取該車車牌1面。
　⒉於110年5月3日22時54分前之某時（起訴書誤載為109年），
    在苗栗縣○○鎮○○路000號前，見張峻瑝將其所有之車牌號碼0
    00-0000號自用小客車停放在該處且無人看顧，徒手竊取車
    牌號碼000-0000號車牌1面。
　⒊於110年5月3日22時54分前之某時，在苗栗縣苑裡鎮某處，以
    黑色膠布黏貼在車牌等方式，將上開竊得之車牌號碼000-00
    00號、AHD-6132號車牌，變造為車牌號碼「AHD-0528」號、
    「ACD-6132」號各1 面，旋將所變造之車牌懸掛在其所駕駛
    之U5-6453號自用小客車（車輛廠牌：SUZUKI，引擎號碼不
    詳）以供行使之用，足生損害於監理機關對於交通牌照管理
    及偵查機關對於犯罪偵查之正確性。
　⒋於110年5月4日凌晨1時52分前之某時，駕駛前揭車輛，並懸
    掛其竊得、已變造完成之車牌，在臺中市清水區鰲峰路與中
    華路附近之空地，見劉岳豪所有之車牌號碼000-0000號自用
    小貨車停放在該處且無人看顧，徒手竊取該車車牌1面，並
    將之懸掛在其所駕駛之U5-6453號自用小客車（車輛廠牌：S
    UZUKI，引擎號碼不詳）上。
　⒌於110年5月4日凌晨3時21分前之某時，在臺中市○○區○○路000
    號旁空地，見高清瑞所有之車牌號碼000-0000號自用小貨車
    停放在該處且無人看顧，認有機可乘，徒手竊取該車車牌1
    面，並將之懸掛在其所駕駛之U5-6453號自用小客車（車輛
    廠牌：SUZUKI，引擎號碼不詳）上。
　⒍於110年5月7日22時50分前之某時，在苗栗縣苑裡鎮，以黑色
    膠布黏貼在車牌等方式，將上開竊得之車牌號碼000-0000號
    、AYS-8262號車牌，變造為車牌號碼「AYS-7066」號、「AU
    R-8262」號各1面，旋將所變造之車牌懸掛在其所駕駛之U5-
    6453號自用小客車（車輛廠牌：雙龍，引擎號碼不詳）以供
    行使之用，足生損害於監理機關對於交通牌照管理及偵查機
    關對於犯罪偵查之正確性。
㈡、於110年4月30日凌晨4時40分前之某時，將其所駕駛之車牌號
    碼00-0000號自用小客車（廠牌：SUZUKI）改懸掛其另竊得
    之車牌號碼00-0000號、2V-6816號車牌（鄒文宗行竊車牌號
    碼車牌號碼00-0000號、2V-6816號車牌部分，由警另案偵辦
    中），並於110年4月30日凌晨4時40分許，駕駛前揭車輛，
    前往孫明立所經營、位於臺中市○○區○○○街00號之夾娃娃機
    店，攜帶客觀上足供兇器使用之鐵製水管鉗，損壞孫明立設
    置在該處兌幣機之鎖頭及門板（毀損部分未據告訴），竊取
    該兌幣機內之現金約新臺幣（下同）8萬元，得手後，將竊
    得之現金用以償還自己積欠之債務及支應生活花費。嗣因孫
    明立發現前述兌幣機遭竊，檢具店內監視錄影畫面並報警追
    查，為警循線查悉上情。
㈢、於110年5月16日，向楊靈遠取得車牌號碼0000-00自用小客車
    （廠牌：BENZ）使用權利後，於110年5月25日凌晨1時22分
    許，駕駛前揭車輛，前往曾靜嫻所經營、位於臺中市○○區○○
    路000號之自助洗衣店，頭戴安全帽，攜帶客觀上足供兇器
    使用之鐵製水管鉗，以該支水管鉗損壞曾靜嫻設置在該處兌
    幣機之鎖頭（毀損部分未據告訴），竊取該兌幣機內之現金
    約1萬5000元，得手後，將竊得之現金用以償還自己積欠之
    債務及支應生活花費。嗣因曾靜嫻發現前揭兌幣機遭竊，檢
    具店內監視錄影畫面並報警追查，為警循線查悉上情。
㈣、110年6月24日駕駛原車牌號碼000-0000號自用小客車所為犯
    行：
　⒈於110年6月24日7時4分前之某日，向不詳之人取得車牌號碼0
    00-0000號自用小客車（廠牌：LEXUS）使用，在不詳地點，
    以黑色膠布黏貼在車牌之方式，將上開車輛車牌號碼變造為
    車牌號碼「ABN-6585」號，並駕駛前揭車輛懸掛已變造完成
    車牌供行使之用，足生損害於監理機關對於交通牌照管理及
    偵查機關對於犯罪偵查之正確性。
　⒉於同年6月24日7時4分許，駕駛前揭車輛，以紅色膠帶遮去前
    揭車輛廠徽，前往徐伯瑋所經營之臺中市○○區○○街00號「車
    水馬龍自助洗車場」，身穿藍色雨衣，攜帶客觀上足供兇器
    使用之鐵製水管鉗，損壞徐伯瑋設置在該處兌幣機之鎖頭（
    毀損部分未據告訴），竊取該兌幣機內馬達總成及吸鈔機錢
    盒含現金共約1萬2000元，得手後，適有保全人員到場，旋
    即逃離現場，並將竊得之現金用以償還自己積欠之債務及支
    應生活花費。嗣警依監視錄影畫面循線追查，鄒文宗因另案
    通緝在臺中市西屯區凱旋路與河南路口附近遭警逮獲，為警
    扣得水管鉗、日式釘拔、鐵撬、萬能鉗各1支、紅色、黑色
    膠帶各1捲。
二、案經劉岳豪訴由臺中市政府警察局清水分局、孫明立訴由臺
    中市政府警察局霧峰分局及曾靜嫻、徐伯瑋訴由臺中市政府
    警察局大甲分局報告臺灣臺中地方檢察署檢察官偵查起訴。
    理    由
一、本案被告鄒文宗所犯為死刑、無期徒刑、最輕本刑為三年以
    上有期徒刑之罪或高等法院管轄第一審案件以外之罪，於準
    備程序進行中，被告先就被訴事實為有罪之陳述，經公訴人
    、被告同意後，本院裁定進行簡式審判程序（見本院卷第11
    3、115頁）。簡式審判程序之證據調查，不受刑事訴訟法第
    159條第1項、第161條之2、第161條之3、第163條之1及第16
    4 條至第170條規定之限制，刑事訴訟法第273條之1第1項、
    第273條之2分別定有明文，合先敘明。
二、上開犯罪事實，業據被告於偵查中及本院審理時坦承不諱（
    見偵2795卷第165-169頁、本院卷第128頁），核與證人即被
    害人梁洧豪警詢之證述（見核交2230卷第10-11頁）、證人
    即被害人張峻瑝警詢之證述（見核交2230卷第13-14頁）、
    證人即告訴人劉岳豪警詢之證述（見核交2230卷第7-8頁）
    、證人即被害人高清瑞警詢之證述（見偵25795卷第75-77頁
    、第79-83頁）、證人即告訴人孫明立警詢之證述（見偵277
    89卷第71-73頁）、證人即告訴人曾靜嫻警詢之證述（見偵2
    8805卷第75-76頁）、證人石國平警詢之證述（見偵28805卷
    第81-83頁）、證人楊靈遠警詢之證述（見偵28805卷第85-8
    7頁）、證人徐伯瑋警詢之證述（見偵28932卷第79-81頁）
    大致相符。並有失車-案件基本資料詳細畫面報表【車牌號
    碼000-0000號車牌1面】、車輛詳細資料報表各1份（見偵字
    第25795號卷第95-97頁）、失車-案件基本資料詳細畫面報
    表【車牌號碼000-0000號車牌1面】、車輛詳細資料報表各1
    份（見偵字第25795號卷第103-105頁）、監視器畫面翻拍照
    片（見偵25795號卷第110-114頁）、失車-案件基本資料詳
    細畫面報表【車牌號碼000-0000號車牌1面】、車輛詳細資
    料報表各1份（見偵字第25795號卷第89-91頁）、監視器畫
    面翻拍照片（見偵25795號卷第109、115-117頁）、失車-案
    件基本資料詳細畫面報表【車牌號碼000-0000號車牌1面】
    、車輛詳細資料報表各1份（見偵25795卷第85-87頁）、監
    視器畫面翻拍照片（見偵25795號卷第109、115頁）、員警
    職務報告1份（見偵25795卷第65-69頁）、監視器畫面翻拍
    照片（見偵25795號卷第118-133頁）、車輛詳細資料報表【
    車牌號碼00-0000號】（見偵字第25795號卷第137頁）、員
    警職務報告（見偵27789號卷第65頁）、失車-案件基本資料
    詳細畫面報表【車牌號碼00-0000號號車牌1面】（見偵2778
    9號卷第75頁）、車輛詳細資料報表【車牌號碼00-0000號】
    （見偵27789號卷第77頁）、車號00-0000號車籍查詢結果（
    見偵27789號卷第79頁）、車牌號碼00-0000號遭丟棄照片1
    張（見偵27789號卷第83頁）、Google地圖1張（見偵27789
    號卷第91頁）、監視器錄影畫面翻拍照片（見核交2359號卷
    第13-22頁）、員警職務報告（見偵28805號卷第67-68頁）
    、臺中市政府警察局大甲分局日南派出所受（處）理案件證
    明單、受理各類案件紀錄表各1份（見偵字第28805號卷第77
    -79頁）、證人楊靈遠之指認犯罪嫌疑人紀錄表（見偵28805
    號卷第89-93頁）、車牌號碼0000-00自用小客車之汽車權利
    讓渡書影本2份、車輛詳細資料報表1份（見偵字28805號卷
    第95-99頁）、被告鄒文宗之指認照片（見偵28805號卷第10
    7頁）、員警職務報告（見偵28932卷第67-68頁）、臺中市
    政府警察局大甲分局搜索扣押筆錄、扣押物品目錄表各1份
    （見偵28932卷第85-89頁）、現場照片7張（見偵28932卷第
    93-99頁）、監視器錄影畫面翻拍照片及查獲照片（見偵字
    第28932號卷第99-128頁）、比對照片2張（見偵28932卷第1
    29-131頁）、ABH-5555號自小客車之車輛詳細資料報表1份
    （偵字第28932號卷第133頁）。被告前揭具任意性自白核與
    事實相符而堪採信，本案事證已臻明確，被告犯行堪以認定
    ，應予依法論科。
三、論罪科刑：
㈠、核被告鄒文宗所為：
  ⒈犯罪事實一、㈠⒈、㈠⒉、㈠⒋、㈠⒌所為，均係犯刑法第320條第1
    項竊盜罪。
  ⒉犯罪事實一、㈡、㈢、㈣⒉所為，均係犯刑法第321條第1項第3款
    攜帶兇器竊盜罪。
  ⒊犯罪事實一、㈠⒊、㈠⒍、㈣⒈所為，均係犯刑法第216條、第212
    條行使變造特種文書罪。此部分被告變造特種文書之低度行
    為，為行使變造特種文書之高度行為所吸收，不另論罪。
㈡、被告犯罪事實一、㈠⒈至⒍、㈡、㈢、㈣⒈、⒉，共10罪，犯意各別
    ，行為互殊，應予分論併罰。
㈢、累犯：
　⒈被告前因不能安全駕駛、施用第一級毒品、竊盜等案件，經
    本院以105年度聲字第4595號裁定定應執行有期徒刑2年6月
    （下稱執行刑一）；又因施用第二級毒品、違反廢棄物清理
    法，經臺灣苗栗地方法院以107年度聲字第414號裁定定應執
    行有期徒刑1年5月（下稱執行刑二）。上開2執行刑接續執
    行，執行刑一部份107年11月20日執行完畢，執行刑二部分
    於108年6月21日假釋出監，109年2月18日縮刑期滿假釋未經
    撤銷視為執行完畢。
　⒉被告另因違反毒品危害防制條例案件，經臺灣苗栗地方法院
    以109年度苗簡字第674號判決判處有期徒刑4月，110年2月1
    日易科罰金執行完畢。
　⒊上開執行情形有臺灣高等法院被告前案紀錄表在卷可稽。其
    於執行完畢後5年內故意再犯本案有期徒刑以上之罪，為累
    犯，參酌大法官釋字第775號解釋之意旨，被告前案與本案
    均為竊盜犯罪，且執行完畢未久即再犯，有其特別惡性及對
    刑罰反應力薄弱之情況，認加重最低本刑並無罪刑不相當之
    情形，而應依刑法第47條第1項之規定加重其刑。
㈣、爰審酌被告不思循正當途徑獲取財物，多次竊取他人財物，
    造成他人財產損失，並以變造車牌之方式逃避查緝，所為應
    予非難。又審酌被告坦承犯行，但目前尚未賠償被害人損失
    之犯後態度。以及審酌被告除前揭構成累犯之前科記錄外，
    另有傷害、公共危險、搶奪、竊盜、違反毒品危害防制條例
    等前科記錄，素行不良。暨審酌被告於本院審理時所供述之
    教育程度、職業、家庭經濟狀況（見本院卷第129、133頁）
    ，量處如主文所示之刑，並諭知得易科罰金之罪部分易科罰
    金之折算標準，以示懲儆。
㈤、定執行刑之輕重，固屬事實審法院職權裁量之範圍，惟並非
    概無法律上之限制，仍應受比例原則及公平原則之拘束。刑
    法第51條第5款規定「於各刑中之最長期以上，各刑合併之
    刑期以下，定其刑期。但不得逾30年。」係採「限制加重原
    則」規範有期徒刑定應執行刑之法定範圍，以免一律將宣告
    刑累計執行，致刑責偏重而過苛，不符現代刑罰之社會功能
    。從而數罪併罰定應執行刑之裁量，應兼衡罪責相當及特別
    預防之刑罰目的，綜合考量行為人之人格及各罪間之關係，
    具體審酌各罪侵害法益之異同、對侵害法益之加重效應及時
    間、空間之密接程度，注意維持輕重罪間刑罰體系之平衡。
    其依刑法第51條第5款定執行刑者，宜注意刑罰邊際效應隨
    刑期而遞減及行為人所生痛苦程度隨刑期而遞增之情形，考
    量行為人復歸社會之可能性，妥適定執行刑。除不得違反刑
    法第51條之外部界限外，尤應體察前述法律規範本旨，謹守
    法律內部性界限，以達刑罰經濟及恤刑之目的（最高法院10
    8年台上字第4405號判決參照）。審酌被告所犯得易科罰金
    之罪，共7罪，犯罪時間主要集中於110年5月、6月間，均為
    竊取車牌或對竊得之車牌加以變造之犯罪型態；不得易科罰
    金之罪，共3罪，均為攜帶兇器竊盜之犯行，3次犯罪時間有
    一定間隔，對象亦不同，關聯性不高，合計犯罪所得共約10
    7,000元等一切情狀，定應執行之刑如主文所示。至於被告
    所犯得易科罰金之罪與不得易科罰金之罪間，依刑法第50條
    第1項第1款，不在定應執行刑之範圍，附此敘明。
四、沒收部分：
㈠、供犯罪所用、犯罪預備之物或犯罪所生之物，屬於犯罪行為
    人者，得沒收之。於全部或一部不能沒收或不宜執行沒收時
    ，追徵其價額。刑法第38條第2 、4 項定有明文。經查：
　⒈被告偵查中經檢察官訊問均自白係以鐵製水管鉗為工具，犯
    下犯罪事實㈡、㈢、㈣⒈之加重竊盜犯行（見偵2795卷第165-16
    9頁），且被告於110年6月24日行竊遭查獲後，亦遭查扣鐵
    製水管鉗1支，卷內亦無其他積極證據可證被告3次使用鐵製
    水管鉗行竊均係使用不同之工具，爰從有利被告之認定，認
    被告前開3次攜帶兇器竊盜犯行，均係使用遭查扣之鐵製水
    管鉗作為犯罪工具，應於歷次行為項下宣告沒收。
　⒉其餘扣案物，被告均稱係工作上使用（見偵28932卷第73頁）
    ，亦無積極證據可證明有用於本案犯罪使用，均不予宣告沒
    收。　
㈡、犯罪所得，屬於犯罪行為人者，沒收之，於全部或一部不能
    沒收或不宜執行沒收時，追徵其價額，刑法第38條之1第1 
    項、第3 項亦有明文。經查：
　⒈犯罪事實㈡、㈢、㈣⒈之攜帶兇器竊盜犯行，竊得如犯罪事實所
    示之財物，被告於本院審理時均予自白（見本院卷第128頁
    ），爰於被告歷次犯行項下，就所竊得之犯罪所得宣告沒收
    ，於全部或一部不能沒收或不宜執行沒收時，追徵其價額。
　⒉被告於犯罪事實一、㈠⒈⒉⒋⒌分別竊取車牌1面，被告雖稱車牌
    均已丟棄（見偵2795卷第73頁），然仍屬被告之犯罪所得，
    應予沒收，於全部或一部不能沒收或不宜執行沒收時，追徵
    其價額。
　⒊至於被告於犯罪事實一、㈠⒊⒍變造而得之變造後車牌，實際上
    即係前開犯罪事實一、㈠⒈⒉⒋⒌所竊得之車牌，自不予重複宣
    告沒收。
據上論斷，應依刑事訴訟法第273條之1第1項、第299條第1項前
段，判決如主文。
本案經檢察官楊植鈞提起公訴，檢察官温雅惠到庭執行職務。
中　　華　　民　　國　　111 　年　　1 　　月　　10　　日
                  刑事第二庭    法  官  徐煥淵　　
以上正本證明與原本無異。
如不服本判決應於收受送達後20日內向本院提出上訴書狀，並應
敘述具體理由；其未敘述上訴之理由者，應於上訴期間屆滿後20
日內向本院補提理由書（均須按他造當事人之人數附繕本）「切
勿逕送上級法院」。
告訴人或被害人如不服判決，應備理由具狀向檢察官請求上訴，
上訴期間之計算，以檢察官收受判決正本之日起算。
                            　　　書記官  陳麗靜
中　　華　　民　　國　　111 　年　　1 　　月　　11　　日
附錄本案論罪科刑法條
中華民國刑法第320條
意圖為自己或第三人不法之所有，而竊取他人之動產者，為竊盜
罪，處5年以下有期徒刑、拘役或50萬元以下罰金。
意圖為自己或第三人不法之利益，而竊佔他人之不動產者，依前
項之規定處斷。
前二項之未遂犯罰之。
中華民國刑法第321條
犯前條第1項、第2項之罪而有下列情形之一者，處6月以上5年以
下有期徒刑，得併科50萬元以下罰金：
一、侵入住宅或有人居住之建築物、船艦或隱匿其內而犯之。
二、毀越門窗、牆垣或其他安全設備而犯之。
三、攜帶兇器而犯之。
四、結夥三人以上而犯之。
五、乘火災、水災或其他災害之際而犯之。
六、在車站、港埠、航空站或其他供水、陸、空公眾運輸之舟、
    車、航空機內而犯之。
前項之未遂犯罰之。
中華民國刑法第212條
偽造、變造護照、旅券、免許證、特許證及關於品行、能力、服
務或其他相類之證書、介紹書，足以生損害於公眾或他人者，處
1年以下有期徒刑、拘役或9千元以下罰金。
中華民國刑法第216條
（行使偽造變造或登載不實之文書罪）
行使第210條至第215條之文書者，依偽造、變造文書或登載不實
事項或使登載不實事項之規定處斷。
附表：
編號 犯罪事實 主文 1 一、㈠、⒈ 鄒文宗犯竊盜罪，累犯，處有期徒刑伍月，如易科罰金，以新臺幣壹仟元折算壹日。未扣案之車牌壹面沒收，於全部或一部不能沒收或不宜執行沒收時，追徵其價額。 2 一、㈠、⒉ 鄒文宗犯竊盜罪，累犯，處有期徒刑伍月，如易科罰金，以新臺幣壹仟元折算壹日。未扣案之車牌壹面沒收，於全部或一部不能沒收或不宜執行沒收時，追徵其價額。 3 一、㈠、⒊ 鄒文宗犯行使變造特種文書罪，累犯，處有期徒刑參月，如易科罰金，以新臺幣壹仟元折算壹日。 4 一、㈠、⒋ 鄒文宗犯竊盜罪，累犯，處有期徒刑伍月，如易科罰金，以新臺幣壹仟元折算壹日。未扣案之車牌壹面沒收，於全部或一部不能沒收或不宜執行沒收時，追徵其價額。 5 一、㈠、⒌ 鄒文宗犯竊盜罪，累犯，處有期徒刑伍月，如易科罰金，以新臺幣壹仟元折算壹日。未扣案之車牌壹面沒收，於全部或一部不能沒收或不宜執行沒收時，追徵其價額。 6 一、㈠、⒍ 鄒文宗犯行使變造特種文書罪，累犯，處有期徒刑參月，如易科罰金，以新臺幣壹仟元折算壹日。 7 一、㈡ 鄒文宗犯攜帶兇器竊盜罪，累犯，處有期徒刑壹年。扣案之鐵製水管鉗壹支沒收。未扣案之新臺幣捌萬元沒收，於全部或一部不能沒收或不宜執行沒收時，追徵其價額。 8 一、㈢ 鄒文宗犯攜帶兇器竊盜罪，累犯，處有期徒刑拾月。扣案之鐵製水管鉗壹支沒收。未扣案之新臺幣壹萬伍仟元沒收，於全部或一部不能沒收或不宜執行沒收時，追徵其價額。 9 一、㈣、⒈ 鄒文宗犯行使變造特種文書罪，累犯，處有期徒刑參月，如易科罰金，以新臺幣壹仟元折算壹日。 10 一、㈣、⒉ 鄒文宗犯攜帶兇器竊盜罪，累犯，處有期徒刑玖月。扣案之鐵製水管鉗壹支沒收。未扣案之新臺幣壹萬貳仟元沒收，於全部或一部不能沒收或不宜執行沒收時，追徵其價額。